【裁判字號】    97,易,800
【裁判日期】    971231
【裁判案由】    竊盜
【裁判全文】
臺灣基隆地方法院刑事判決               97年度易字第800號
公  訴  人  臺灣基隆地方法院檢察署檢察官
被      告  甲○ ○○○○○ .
                           .
上列被告因竊盜案件，經檢察官提起公訴（97年度偵字第4869號
），本院判決如下：
    主  文
甲○ ○○○○○ ○○○○ 結夥三人以上竊盜，處有期徒刑陸月；又結夥三
人以上竊盜，處有期徒刑陸月；又結夥三人以上竊盜，處有期徒
刑陸月。應執行有期徒刑捌月。
    事  實
一、甲○ ○○○○○ ○○○○ 係越南籍人，與真實身分不詳，自稱「LINH
    」及「HUNG」之成年男子2 人，共同基於意圖為自己不法所
    有之犯意聯絡，分別於下列時、地，結夥三人竊盜，嗣因其
    等於民國97年10月6 日晚間6 時43分許，前往位於臺北縣雙
    溪鄉○○路61號之統一超商雙祥門市，再為竊盜犯行時，經
    店員報警處理（另案由本院判決），警方據報抵達現場後循
    線查獲：
（一）甲○ ○○○○○ ○○○○ 與「LINH」、「HUNG」基於意圖為自己不
      法所有之犯意聯絡，於97年10月6 日下午6 時1 分許，一
      同前往位於臺北縣雙溪鄉○○路7 號之統一超商雙溪門市
      ，徒手竊取店內酒櫃陳列之二鍋頭陳年高粱酒2 瓶，分別
      由「LINH」、「HUNG」將竊得之物藏放於衣服內後一同離
      去。
（二）甲○ ○○○○○ ○○○○ 與「LINH」、「HUNG」基於意圖為自己不
      法所有之犯意聯絡，於97年10月6 日下午6 時31分許，一
      同前往位於臺北縣雙溪鄉○○路29號之松南藥局，徒手竊
      取店外騎樓貨架上陳列之抽取式衛生紙、平版衛生紙各1
      袋及沐浴乳1 瓶後一同離去。
（三）甲○ ○○○○○ ○○○○ 與「LINH」、「HUNG」基於意圖為自己不
      法所有之犯意聯絡，於97年10月6 日下午6 時37分許，一
      同前往位於臺北縣雙溪鄉○○路66號之臻信福超市，徒手
      竊取店內酒櫃陳列之官特田高粱酒2 瓶及貨架上陳列之洗
      髮精1 瓶，分別由甲○ ○○○○○ ○○○○ 與「LINH」將竊得之物
      藏放於衣服內，再由「HUNG」前往櫃檯佯裝購買2 瓶飲料
      後一同離去。
二、案經臺北縣政府警察局瑞芳分局報請臺灣基隆地方法院檢察
    署檢察官偵查起訴。
    理  由
甲、程序事項
    按刑法第320 條、第321 條之竊盜罪，經第二審判決者，不
    得上訴於第三審法院，刑事訴訟法第376 條第2 款定有明文
    。又除簡式審判程序、簡易程序及第376 條第1 款、第2 款
    所列之罪之案件外，第一審應行合議審判，96年3 月21日公
    布、同年月23日施行之刑事訴訟法第284 條之1 亦有明文。
    本件被告甲○ ○○○○○ ○○○○ 係犯刑法第321 條第1 項第4 款之
    加重竊盜罪（詳後述），依上開規定得行獨任審判，核先敘
    明。
乙、實體事項
壹、證據能力方面
    按被告以外之人於審判外之言詞或書面陳述，除法律有規定
    者外，不得作為證據；又被告以外之人於審判外之陳述，雖
    不符合刑事訴訟法第159 條之1 至第159 條之4 之規定，而
    經當事人於審判程序同意作為證據，法院審酌該言詞陳述或
    書面陳述作成時之情況，認為適當者，亦得為證據，而當事
    人、代理人或辯護人於法院調查證據時，知有上開不得為證
    據之情形，而未於言詞辯論終結前聲明異議者，視有前項之
    同意，刑事訴訟法第159 條第1 項及第159 條之5 分別定有
    明文。本件證人即臻信福超市職員簡志中、松南藥局負責人
    林天明、統一超商雙溪門市負責人楊子慶及魏奇正於警詢中
    所為之陳述，雖為被告本人以外之人於審判外之言詞陳述，
    然經本院於審判程序提示予被告並告以要旨，經被告表示無
    意見，且未聲明異議，又本院審酌上開證人警詢筆錄之記載
    ，並無不正取供之情事，且證人於警詢時並無具結之可能，
    故就此等審判外言詞陳述作成時之情況，應認為適當，依前
    揭法條意旨，得援為本案證據。
貳、事實認定方面
    上開事實，業據被告於偵查及本院審理時坦承不諱，並經證
    人簡志中、林天明、楊子慶、魏奇正於警詢中證述明確，復
    有臻信福超市、松南藥局、統一超商雙溪門市之監視器錄影
    畫面翻拍照片、贓物認領保管單及查獲物品照片在卷供參，
    足認被告之自白與事實相符，被告之犯行應堪認定。
、法律適用方面
一、被告與「LINH」、「HUNG」三人共同為前開犯行，核被告所
    為，均係犯刑法第321 條第1 項第4 款之結夥三人以上加重
    竊盜罪。
二、被告與「LINH」、「HUNG」就前開竊盜犯行，互有犯意聯絡
    及行為分擔，均應論以共同正犯。
三、被告所犯上開三罪間，時、地互異，侵害之財產法益分屬不
    同人所有，應予分論併罰。
四、爰審酌被告正值年輕力壯之際，不思循正當途徑獲取所需，
    竟於同一日內，多次夥同「LINH」、「HUNG」竊取商店貨物
    ，法治觀念已有嚴重偏差，惟被告竊得之物品價值非鉅，又
    其於偵查及本院審理時均坦承犯行，犯後態度尚屬良好等一
    切情狀，分別量處如主所示之刑，並依法定其應執行之刑。
據上論斷，應依刑事訴訟法第284 條之1 、第299 條第1 項前段
，刑法第28條、第321 條第1 項第4 款、第51條第5 款，判決如
主文。
本案經檢察官乙○○到庭執行職務。
中    華    民    國    97    年    12    月    31    日
                  刑事第二庭法    官  邰婉玲
以上正本證明與原本無異。
如不服本判決應於收受送達後10日內向本院提出上訴書狀，並應
敘述具體理由；其未敘述上訴理由者，應於上訴期間屆滿後20日
內向本院補提理由書（均須按他造當事人之人數附繕本）「切勿
逕送上級法院」。
中    華    民    國    97    年    12    月    31    日
                            書 記 官  彭筠凱
附錄所犯法條：
中華民國刑法第321條第1項
（加重竊盜罪）
犯竊盜罪而有左列情形之一者，處 6 月以上、 5 年以下有期徒
刑：
一、於夜間侵入住宅或有人居住之建築物、船艦或隱匿其內而犯
    之者。
二、毀越門扇、牆垣或其他安全設備而犯之者。
三、攜帶兇器而犯之者。
四、結夥三人以上而犯之者。
五、乘火災、水災或其他災害之際而犯之者。
六、在車站或埠頭而犯之者。


司法院資訊處製作；財團法人民間司法改革基金會備份。
